【裁判字號】    99,審聲,105
【裁判日期】    991209
【裁判案由】    停止執行
【裁判全文】
臺灣高雄地方法院民事裁定             99年度審聲字第105號
聲  請  人  蔡素珍
相  對  人  寶鑽資產管理有限公司
法定代理人  陳寶玉
上列當事人間聲請停止強制執行事件，本院裁定如下：
    主  文
聲請人供擔保新臺幣貳佰壹拾陸萬陸仟陸佰陸拾柒元後，本院九
十九年度司執字第三二一五九號執行事件對聲請人所有如附件所
示土地、建物所為強制執行程序，應於本院九十九年度補字第一
六三八號債務人異議之訴事件判決確定前暫予停止。
    理  由
一、按有回復原狀之聲請，或提起再審或異議之訴，或對於和解
    為繼續審判之請求，或提起宣告調解無效之訴，撤銷調解之
    訴，或對於法院依強制執行法第4 條第1 項第5 款之裁定提
    起抗告時，法院因必要情形或依聲請定相當並確實擔保，得
    為停止強制執行之裁定，為強制執行法第18條第2 項定有明
    文。又法院裁定准許停止強制執行所定之擔保金，係備供債
    權人因停止執行所受損害之賠償，其數額應依標的物停止執
    行後，債權人未能即時受償或利用該標的物所受之損害額，
    非以標的物之價值或其債權額為依據；至擔保金額之多寡應
    如何認定為相當，原屬於法院職權裁量之範圍，如已斟酌債
    權人因停止執行所應受之損害，自非當事人所可任意指摘，
    亦有最高法院91年台抗字第429 號、92年台抗字第574 號裁
    定要旨足資參照。
二、經查：
  (一)聲請人以對相對人提起債務人異議之訴為由，聲請准予裁定
    供擔保停止本院99年度司執字第32159 號清償借款強制執行
    事件（下稱系爭執行事件）之強制執行程序中，拍賣如附件
    所示土地、建物（下稱系爭房地），該債務人異議之訴事件
    ，現由本院以99年度補字第1638號（下稱系爭異議事件）受
    理在案，並經本院依職權調取前開卷證核閱無訛，是以聲請
    人已相對人提起債務人異議之訴，復陳明願供擔保聲請停止
    執行，揆諸前引規定，聲請人之聲請於法並無不符，應予准
    許。
  (二)又系爭房地之拍賣底價定為1,000 萬元（即5,500,000+4,50
    0,000=10,000,000），業經本院依職權調取系爭執行事件卷
    附99年9 月6 日第1 次拍賣公告，核閱屬實，參以相對人執
    行名義之本金債權額為67,269,955元，及系爭房地如全數按
    底價拍定，則相對人可資受償金額為1,000 萬元等情，本院
    斟酌聲請人聲請停止系爭執行事件就系爭房地停止執行之擔
    保金額，應以系爭房地第1 次拍賣公告底價1,000 萬元為計
    算依據，而系爭異議事件係針對相對人債權額中逾5 年以上
    之利息債權為時效抗辯，有系爭異議事件卷附起訴狀為憑，
    其訴訟標的金額逾100 萬元（即67,269,955×7.25% ×2=10
    ,090,493，元以下四捨五入），係屬得上訴第三審事件，依
    司法院所訂各級法院辦案期限實施要點規定，其辦案期限為
    第一審1 年4 個月、第二審2 年、第三審1 年，合計4 年4
    個月，相對人於本件停止強制執行期間，可能遭受之損害乃
    前開期間無法即時因強制執行滿足其利息債權，或就獲償金
    額為其他利用更有所得之損失，爰按法定利率年息5%計算相
    對人因停止執行可能所受損失為2,166,667 元（即10,000,0
    00×5%×[4+1/3]=2,166,667 ，元以下四捨五入），酌定本
    件擔保金如主文所示。
五、依強制執行法第18條第2 項，裁定如主文。
中    華    民    國    99    年    12    月    9     日
                  民事第二庭  法  官  賴文姍
為正本係照原本作成。
如對本裁定抗告須於裁定送達後10日內向本院提出抗告狀，並繳
納裁判費新臺幣1,000元。
中    華    民    國    99    年    12    月    9     日
                              書記官  賴朱梅
附件：
一、高雄市苓雅區○○○段1 小段第2783地號，權利範圍萬分之
    221 之土地，及其上建號7843號，即門牌號碼為高雄市○○
    區○○街88號，權利範圍全部，暨暫編建號20826 號之未辦
    保存登記建物，權利範圍全部之房屋。
二、高雄市苓雅區○○○段1 小段第2878地號，權利範圍720 分
    之12之土地，及其上建號15359 號，即門牌號碼為高雄市○
    ○區○○街285 巷8 號5 樓，權利範圍全部，暨暫編建號20
    825 號之未辦保存登記建物，權利範圍全部之房屋。

司法院資訊處製作；財團法人民間司法改革基金會備份。
